Inventaris van het archief van de Sociaal-Economische Raad (SER) [blok 1980-1999] en gedeponeerde archieven, 1950-2011
Nationaal Archief, Den Haag
- V. Arboraad (1980-1994)
  - Stukken naar inhoud beschreven, B
    - Taakuitvoering, B.2
      - Adviezen uitgebracht door de Arboraad, B.2.1
        - Geven van advies aan de minister van Sociale Zaken en Werkgelegenheid inzake het ontwerp-Besluit tot wijziging van het Asbestbesluit Arbowet, 1991-1992; 3606; 1 omslag
        - Geven van advies aan de minister van Sociale Zaken en Werkgelegenheid inzake het ontwerp-Besluit tot wijziging van het Arbobesluit met betrekking tot het verrichten van arbeid met beeldschermapparatuur, 1992; 3607; 1 omslag
        - Geven van advies aan de minister van Sociale Zaken en Werkgelegenheid inzake het vaststellen van grenswaarden voor concentraties van genotoxisch carcinogene stoffen in de lucht op de werkplek, 1992; 3608; 1 omslag
        - Geven van advies aan de minister van Sociale Zaken en Werkgelegenheid inzake het ontwerp-Besluit tot wijziging van het Arbobesluit met betrekking tot het verrichten van arbeid waarbij werknemers fysiek belast worden, 1992; 3609; 1 omslag
        - Geven van advies aan de minister van Sociale Zaken en Werkgelegenheid inzake de concept-ministeriële regeling tot wijziging van de regeling tot vaststelling actieniveaus en grenswaarde concentratie asbeststof in de lucht, 1992; 3610; 1 omslag
        - Geven van advies aan de minister van Sociale Zaken en Werkgelegenheid inzake het ontwerp-Besluit tot implementatie van de EG-kaderrichtlijn ter bevordering van de veiligheid en de gezondheid van de werknemers op het werk, 1992; 3611; 1 omslag
        - Geven van advies aan de minister van Sociale Zaken en Werkgelegenheid middels een voorstel om een nieuwe bepaling in de Arbowet op te nemen die de werkgever verplicht om een beleid te voeren gericht op een werkplek die vrij is van seksuele intimidatie, agressie en geweld, 1992-1993; 3612; 1 omslag
        - Geven van advies aan de minister van Sociale Zaken en Werkgelegenheid inzake het ontwerp-Arbobesluit persoonlijke beschermingsmiddelen tot vaststelling van minimumvoorschriften omtrent veiligheid en gezondheid voor het gebruik op het werk van persoonlijke beschermingsmiddelen door werknemers, 1992-1993; 3613; 1 omslag
      - Agendacommissie, B.2.2
        - Vergaderstukken van de Agendacommissie, 1980-1993; 3614-3637; 24 omslagen
          - 1980-1982 mei, 3614
          - 1982 jun.-1983 mei, 3615
          - 1983 jun.-1984 jul., 3616
          - 1984 aug.-nov., 3617
          - 1984 dec.-1985 jun.19, 3618
          - 1985 jun.20-1986 jan., 3619
          - 1986 feb.-okt., 3620
          - 1986 nov.-1987 feb., 3621
          - 1987 mrt.-mei, 3622
          - 1987 jun.-sep., 3623
          - 1987 okt.-1988 jan., 3624
          - 1988 feb.-jun., 3625
          - 1988 jul.-dec., 3626
          - 1989 jan.-apr.24, 3627
          - 1989 apr.25-jul., 3628
          - 1989 aug., 3629
          - 1989 sep.-dec., 3630
          - 1990 jan.-feb., 3631
          - 1990 mrt.-mei, 3632
          - 1990 jun.-okt., 3633
          - 1990 nov.-1991 mrt., 3634
          - 1991 apr.-aug., 3635
          - 1991 sep.-1992 mei, 3636
          - 1992 jun.-1993, 3637
        - Notulen van de Agendacommissie, 1981-1993; 3638-3639; 2 omslagen
          - 1981-1989 jun., 3638
          - 1989 jul.-1993, 3639
        - Instellen en samenstellen van de Agendacommissie, 1984-1992; 3640; 1 omslag
      - Commissie Deskundige Diensten, B.2.3
        - Samenstellen van de commissie Deskundige Diensten, 1981-1992; 3641; 1 omslag
        - Notulen van de commissie Deskundige Diensten, 1981-1993; 3642-3643; 2 omslagen
          - 1981-1989, 3642
          - 1990-1993, 3643
        - Vergaderstukken van de commissie Deskundige Diensten, 1981-1993; 3644-3655; 12 omslagen
          - 1981-1982 apr., 3644
          - 1982 mei-dec., 3645
          - 1983 jan.-apr., 3646
          - 1983 mei-jun., 3647
          - 1983 jul.-1984 apr., 3648
          - 1984 mei-1989 mei, 3649
          - 1989 jun.-1990 okt., 3650
          - 1990 nov.-1991 jun., 3651
          - 1991 jul.-1992 jan.22, 3652
          - 1992 jan.24-mrt., 3653
          - 1992 apr.-dec., 3654
          - 1993, 3655
      - Commissie Grenswaarden Gezondheidsschadelijke Stoffen, B.2.4
        Nota bene: In 1993 voortgezet als subcommissie MAC-waarden van de Sociaal-Economische Raad.
        - Instellen en samenstellen van de commissie Grenswaarden Gezondheidsschadelijke Stoffen, 1985-1992; 3656; 1 omslag
        - Vergaderstukken van de commissie Grenswaarden Gezondheidsschadelijke Stoffen, 1985-1993; 3657-3673; 17 omslagen
          - 1985-1986 jul., 3657
          - 1986 aug.-okt., 3658
          - 1986 nov.-1987 feb., 3659
          - 1987 mrt.-nov., 3660
          - 1987 dec.-1988 mrt., 3661
          - 1988 apr.-okt., 3662
          - 1988 nov.-1989 apr., 3663
          - 1989 mei-okt., 3664
          - 1989 nov.-1990 jan., 3665
          - 1990 feb.-apr., 3666
          - 1990 mei-sep., 3667
          - 1990 okt.-1991 feb., 3668
          - 1991 mrt.-apr., 3669
          - 1991 mei-dec., 3670
          - 1992 jan.-jun., 3671
          - 1992 jul.-dec., 3672
          - 1993, 3673
        - Notulen van de commissie Grenswaarden Gezondheidsschadelijke Stoffen, 1986-1993; 3674-3675; 2 omslagen
          - 1986-1989, 3674
          - 1990-1993, 3675
      - Commissie Invoering Arbowet, B.2.5
        - Samenstellen van de commissie Invoering Arbowet, 1981-1992; 3676; 1 omslag
        - Notulen van de commissie Invoering Arbowet, 1981-1993; 3677-3678; 2 omslagen
          - 1981-1986, 3677
          - 1987-1993, 3678
        - Vergaderstukken van de commissie Invoering Arbowet, 1981-1993; 3679-3689; 11 omslagen
          - 1981 feb.-dec., 3679
          - 1982 jan.-jun., 3680
          - 1982 jul.-1983, 3681
          - 1984 jan.-nov., 3682
          - 1984 dec.-1985, 3683
          - 1986-1987 jan., 3684
          - 1987 feb.-mei, 3685
          - 1987 jun.-1989 jun., 3686
          - 1989 jul.-1991 feb., 3687
          - 1991 mrt.-dec., 3688
          - 1992-1993, 3689